# 这样做成本核算可以吗？

提问人：五老峰 时间：2013-03-23 10:31:41
有一家机械制造企业，同时生产多种机型，这些机型都需要使用共同的材料，但是使用的材料的数量及规模是不一样的。 使用的材料涉及到钢板、焊料、钢丝等。有些机型要求钢板大些，有些使用的钢板少些。对不同机型，焊料需要量也是不一样的。 对于这些材料，实际中又不能按机型（或生产订单）开具领料单来领取，因为这些材料都是通用的，在车间也都是混在一起的，这样企业就将所有领出的材料全部归集在“生产成本－直接材料”科目中，也不按机型归集直接材料。 计算完工产品成本，企业统计了各机型所使用到的各种材料的标准使用数量，再按年初各材料的账上单位成本，计算出了各机型使用材料的年初标准成本，定下的标准成本一年中不变，如果有新机型，则按上述方法确定新机型的标准成本。 每月是这样计算完工生产成本的（假设月末无在产品）： 1 、 先统计某一机型完工产品的标准成本＝某一机型的完工数量×该机型的标准成本 2 、 某一机型应分配材料成本＝每月实际的归集的领料成本合计数÷（∑某机型的完工数量×该机型的标准成本）×（某机型的完工数量×该机型的标准成本） 3 、该机型实际完工单位材料成本＝某一机型应分配材料成本÷该机型的完工数量 即 某一机型完工材料成本＝每月归集的材料总额÷（∑某机型的完工数量×该机型的标准成本）×（某机型的完工数量×该机型的标准成本）÷某机型的完工数量 陈老师：请问这种成本核算计算出来的材料成本可以认可吗？如果企业将来要进行IPO，这种方法合适吗？这种成本核算方法算是哪一种成本核算方法呢？ 是标准成本法，还是定额法，还是其他什么方法呢？

回答人：chenyiwei
我理解这种计算方式类似于定额成本法或者标准成本法，即根据产量和材料消耗定额对实际发生的材料成本进行分摊的方式。在材料价格波动不大、生产周期较短、实际耗用量与标准耗用量之间无重大差异的情况下，也是可接受的简化处理方式。但如果适用条件发生变化，则可能会影响其适用性。